【裁判字號】    97,交簡上,137
【裁判日期】    970930
【裁判案由】    公共危險
【裁判全文】
臺灣臺南地方法院刑事判決           97年度交簡上字第137號
上  訴  人  甲○○
即  被  告
上列上訴人即被告因公共危險案件，不服本院中華民國97年6月
17日第一審刑事簡易判決（97年度交簡字第1389號，原聲請簡易
判決處刑案號：臺灣臺南地方法院檢察署97年度偵字第4101號）
，提起上訴，本院管轄之第二審合議庭判決如下：
    主  文
上訴駁回。
    事實及理由
一、本案經本院審理結果，認第一審依據刑事訴訟法第449條第
    1項前段、第454條第2項，刑法第185條之3、第42條第3項，
    刑法施行法第1條之1等規定，以被告犯酒後駕車公共危險之
    罪，判處罰金新臺幣七萬元，併諭知易服勞役之折算標準，
    認事用法及量刑均無不當，應予維持，並引用第一審判決書
    記載之事實、證據（如附件判決）。
二、上訴人即被告提起上訴意旨稱：伊於97年2月25日下午4時30
    分許，在台南縣永康市○○○街那邊飲用罐裝啤酒1瓶多後
    ，在同日下午4時50分結束，開車回到永安路住處休息。直
    到當日晚間10點多，才另到台南市○○路「鞋子大王」買布
    鞋，中間已相隔5個鐘頭以上，車子停在公園那邊，走路過
    去鞋子大王買布鞋。買完鞋子之後，便過街到小公園那邊買
    了一罐鋁罐裝啤酒喝下，因還沒付錢，要到車上拿皮包，正
    要開車門時，員警到場，我對警員說，我剛喝下1瓶鋁罐罐
    裝啤酒，並未行駛車輛云云。經查：(一)負責查獲本案之員警
    郭棟樑到庭證稱：「當時我駕駛車輛載所長經過北門路和公
    園北路口時，我在北門路上停等紅綠燈時，看到一輛車子行
    駛，該車開到東豐路3號前舊稱的私娼寮前面那邊，看到車
    子還在移動，我們就趕快過去，當時那輛車子是在行進當中
    ，發現的地點是在東豐路的公園的鐵路旁邊，該車繞到東豐
    路3號那邊停下。我將巡邏車開到該車前面停下，將該車攔
    下。」（見本院卷第32頁）等語，可知警方盤查酒測前被告
    確有駕車行駛行為。(二)又經當庭勘驗警員蒐證錄影帶，勘驗
    結果，蒐證錄影初始時，被告甲○○之車輛車燈係亮的，車
    窗是打開的，音響聲音開得很大（見本院卷第35頁）。被告
    辯稱伊到對面「鞋子大王」（約距該處1百公尺）買布鞋約
    半個鐘頭，竟然鑰匙未取下（取下引擎即熄火，無電源）、
    未熄燈、未關車窗及音響，殊有違常理！益徵員警所證被告
    是剛停車乙節確屬真實。(三)再被告辯稱伊剛買完布鞋，才去
    買啤酒喝，當時要回車上拿皮包付啤酒錢云云。被告有錢付
    價格較高之布鞋的錢，但身上卻沒錢付價格遠低於布鞋之啤
    酒的錢，豈非怪哉！且被告於員警作酒測前、警詢中及原審
    時提出之答辯狀均未曾辯稱酒測前剛喝下啤酒之事，只一再
    提及到該處買鞋之事，何以於本院準備程序時忽然又憶起酒
    測前剛喝完啤酒之事呢？況證人郭棟樑復結證稱現場附近並
    無看見被告所稱販賣啤酒之流動攤販等語。足徵被告所辯無
    非臨訟編篡畏罪卸責之詞，顯不足採信。故原判決採擇證據
    、認定事實暨適用法律均無不當，原審量刑堪稱妥適，其上
    訴為無理由，應予駁回。
三、末按第二審判決書，得引用第一審判決書所記載之事實、證
    據及理由，對案情重要事項第一審未予論述，或於第二審提
    出有利於被告之證據或辯解不予採納者，應補充記載其理由
    ，刑事訴訟法第373條定有明文，併此敘明。
據上論斷，應依刑事訴訟法第455條之1第1項、第3項、第368條
、第373條，判決如主文。
本案經檢察官乙○○到庭執行職務。
中    華    民    國    97    年    9     月    30    日
                  刑事第一庭    審判長法  官  林英志
                                      法  官  林勝利
                                      法  官  彭喜有
以上正本證明與原本無異。
本件不得上訴。
                                      書記官  黃傳鈞
中    華    民    國    97    年    10    月    1     日
附錄本案論罪科刑法條全文
中華民國刑法第185條之3：
服用毒品、麻醉藥品、酒類或其他相類之物，不能安全駕駛動力
交通工具而駕駛者，處一年以下有期徒刑、拘役或科或併科十五
萬元以下罰金。


司法院資訊處製作；財團法人民間司法改革基金會備份。
